臺灣臺中地方法院刑事判決　　　　　　　　　　　　九十一年度易字第一四七五號
　　公　訴　人　臺灣臺中地方法院檢察署檢察官
　　被　　　告　乙○○
右列被告因家庭暴力防治法之傷害等案件，經檢察官提起公訴（九十一年度偵字第九
五一四號），本院判決如左：
    主  文
乙○○以非法方式剝奪人之行動自由，處拘役伍拾日，如易科罰金，以佰元折算壹
日。緩刑貳年。
其餘被訴傷害罪部分，公訴不受理。
    事  實
一、乙○○與甲○○為夫妻關係，屬家庭暴力防治法第三條第一款所定之家庭成員。
    乙○○因懷疑甲○○外遇，二人時有爭執。於民國九十一年四月十五日七時許，
    在臺中縣龍井鄉○○街六十號五樓之一住處之房間內，乙○○因懷疑甲○○要外
    出與外遇對象見面，不願讓其外出，二人又起口角，爭吵至當日中午十二時許，
    乙○○竟基於普通傷害犯意，徒手毆打甲○○之臉頰數下，再持皮帶出手毆打甲
    ○○之大腿及雙臂，致甲○○受有頸部及四肢瘀傷、面部及軀幹多處瘀傷等傷害
（前揭傷害犯行，據甲○○撤回告訴）。乙○○復另基於妨害自由之故意，並強
    脫甲○○衣物，以電線反綁甲○○之雙手、雙腳，再將之放在房間床上，喝令甲
    ○○不准離開該房間，限制其行動自由，二人並繼續在房間內爭吵。迄於同日下
    午六時許，乙○○始將甲○○鬆綁，恢復其自由。
二、案經甲○○訴由臺中縣警察局烏日分局報請臺灣臺中地方法院檢察署檢察官偵查
    起訴。
    理  由
甲、有罪部分：
一、訊據被告乙○○對其於九十一年四月十五日中午十二時許起，強脫告訴人甲○○
    衣物，以電線反綁告訴人之雙手、雙腳，再將之放在房間床上，喝令告訴人不准
    離開該房間，限制其行動自由之事實，業據被告於警訊及本院審理時坦承不諱，
    核與告訴人甲○○指訴之情節相符，復有現場圖一份、現場及告訴人受傷照片六
    幀附卷可資佐證，被告自白應與事實相符，事證明確，被告右揭妨害自由之犯行
    ，洵堪認定。
二、核被告所為，第三百零二條第一項之以非法方式剝奪行動自由罪，係屬家庭暴力
    防治法第二條第二項之家庭暴力罪。爰審酌被告偶因細故，即將告訴人綑綁，侵
    害告訴人之人身自由，其惡性非輕，惟念及被告於本院審理時坦承犯行，態度尚
    佳，事後亦取得告訴人之原諒，尚有悔意，且其並無前科，本案為初犯，有臺灣
    高等法院被告全國前案紀錄表存卷可按等一切情狀，量處如主文所示之刑，並諭
    知易科罰金之折算標準。被告未曾受有期徒刑以上刑之宣告等事實，有臺灣高等
    法院被告全國前案紀錄表、臺灣臺中地方法院檢察署刑案資料查註紀錄表各一份
    在卷可按，被告坦承犯行，告訴人亦原諒被告，足認尚有悔意，其經此教訓，當
    知警惕而無再犯之虞，本院綜核各情，所宣告之刑，認以暫不執行為適當，併予
    宣告緩刑二年，以啟自新。
乙、公訴不受理部分：
一、公訴意旨另認被告於右揭時之傷害行為，係犯刑法第二百七十七條第一項之傷害
    罪，屬家庭暴力防治法第二條第二項之家庭暴力罪等語。
二、告訴乃論之罪，告訴人於第一審辯論終結前，得撤回其告訴；又告訴經撤回者，
    法院應諭知不受理之判決，刑事訴訟法第二百三十八條第一項，及第三百零三條
    第三款定有明文。
三、本案被告因犯家庭暴力之傷害案件，經檢察官提起公訴，認其係犯刑法第二百七
    十七條第一項傷害罪，屬家庭暴力防治法第二條第二項之家庭暴力罪，依刑法第
    二百八十七條前段之規定，須告訴乃論。茲據告訴人於本院第一審辯論終結前，
    具狀撤回其告訴，揆諸前開說明，爰不經言詞辯論，逕為諭知不受理之判決。
據上論斷，應依刑事訴訟法第二百九十九條第一項前段、第三百零三條第三款、第三
百零七條，刑法第三百零二條第一項、第四十一條第一項前段、第七十四條第一款，
罰金罰鍰提高標準條例第一條前段、第二條，判決如主文。
本案經檢察官林俞妙到庭執行職務
中      華      民      國      九十一      年    七    月    二十五    日
                                臺灣臺中地方法院刑事第四庭
                                        法  官  楊  真  明
右正本證明與原本無異。
如不服本判決，應於送達後十日內向本院提出上訴狀（須附繕本），上訴於臺灣高等
法院臺中分院。
                                        書記官
中      華      民      國      九十一      年    七    月    二十六    日
附錄本判決論罪科刑法條
中華民國刑法第三百零二條第一項：
  私行拘禁或以其他非法方法，剝奪人之行動自由者，處五年以下有期徒刑、拘役或
  三百元以下罰金。
